臺灣臺南地方法院交通事件裁定　　　　100年度交聲字第679號
移送機關　交通部公路總局嘉義區監理所臺南監理站
異議人
即受處分人 蔡青穎即燁錡實業社
上列異議人即受處分人因違反道路交通管理處罰條例案件，對於
交通部公路總局嘉義區監理所臺南監理站於中華民國100年8月2
日所為處分（處分案號：嘉監南字第裁74-ST0000000號）聲明異
議，本院裁定如下：
    主  文
異議駁回。
    理  由
一、原處分意旨略以：受處分人即異議人（以下簡稱異議人）蔡
    青穎即燁錡實業社明知車牌號碼477-RQ號自用一般大貨車（
    下稱本件車輛）之牌照業於民國96年9月6日經執行吊銷，仍
    於100年4月4日，無牌照行駛在臺南市○○區○○路一段與
    平交道路口之公路上，經臺南市政府警察局歸仁分局員警攔
    查製單舉發，嗣移送交通部公路總局嘉義區監理所臺南監理
    站（下稱台南監理站）以其「牌照業經吊銷仍行駛道路」之
    違規事證明確，依道路交通管理處罰條例第12條第1項第8款
    規定，裁處罰鍰新臺幣（下同）10,800元等語。
二、聲明異議意旨略以：本件車輛僅係停放於工地內並未行駛在
    一般道路上，舉發之員警僅空言親眼目睹本件違規事件，並
    未提出其他證據以佐其舉發之違規事實，是以其證言顯然不
    足採信，爰依法聲明異議，請求撤銷原處分等語。
三、按違反道路交通管理處罰條例案件，受處分人不符同條例第
    8條主管機關所為之處罰，得於接到裁決書之翌日起20日內
    ，向管轄地方法院聲明異議。次按受理聲明異議案件之法院
    認聲明異議不合法律上之程式或其異議權已經喪失者，應以
    裁定駁回之，但其不合法律上之程式可補正者，應先定期命
    為補正，逾期不補正者，即予駁回，道路交通管理處罰條例
    第87條第1項規定、道路交通案件處理辦法第17條規定，分
    別定有明文。查本件異議人於100年8月2日收受本件違反道
    路交通管理事件裁決書，有台南監理站送達證書1份在卷可
    稽（見本院卷第9頁），從而異議人於100年8月16日向台南
    監理站提交本件聲明異議案件，並由台南監理站於同年月22
    日移送至本院，未逾上開法定期間，應認其聲明異議為合法
    ，合先敘明。
四、按汽車牌照業經繳銷、報停、吊銷、註銷，無牌照仍行駛者
    ，處汽車所有人新台幣3,600元以上10,800元以下罰鍰，並
    禁止其行駛。道路交通管理處罰條例第12條第1項第8款定有
    明文。經查：
  (一)異議人所有之477-RQ號自用一般大貨車牌照業於96年9月6日
    遭執行吊銷，此有汽車車籍查詢資料1份在卷可稽（參見本
    院卷第7頁），因此，本件車輛之車牌業經吊銷之事實，洵
    堪認定。
  (二)又異議人之上開違規行為，業據證人即舉發本件違規事件之
    員警謝育朝於本院調查時具結證述：當日係有人通報有22
    車同掛1車牌，伊遂到仁德區○○路○道旁查訪，剛到場未
    發現違規車輛，詢問報案人後欲離去時，即看到本件車輛經
    過，伊便跟隨至本件車輛停車處，盤問駕駛人車輛狀況及是
    否違規，後經查證，本件車輛當時所懸掛之車牌705-RJ號，
    並非本件車輛原應配掛之正確車牌，其應配掛477-RQ號車牌
    ，而477- RQ車牌業經吊銷，於是開單舉發等情明確（參見
    本院100年9月28日調查筆錄）。衡諸證人於負有具結義務並
    可能受刑法偽證罪處罰之情形下，其所為證言之憑信性應可
    獲得擔保，且其於本院訊問時所為前開證述內容，就本件違
    規事件之取締、舉發過程，均為清楚、詳盡之描述，合於常
    情而無矛盾齟齬，其復與異議人本不認識，素無仇怨，衡情
    應無設詞陷害異議人之必要。何且謝育朝警員並提出本件車
    輛行駛於道路上之照片4幀（見本院卷第36至37頁）以為佐
    證，足認本件車輛無牌照仍行駛於道路之違規事實甚為明確
    。
  (三)至異議人於本院調查時雖辯稱：本件車輛於3、4年前被吊銷
    牌照後，即停在位於中洲之停車場裡，並未停放於本件經舉
    發之地點即工地內，該停車場距離工地約距離5公里遠，伊
    係以拖吊之方式將本件車輛移動至工地內，並未違規駕駛云
    云。惟查，已吊銷牌照之車輛若未重新申請核發牌照，該車
    輛即處於不得合法正常使用於道路駕駛之情形，而本件車輛
    係供裝載散裝貨物之貨車，有車輛照片3幀可證（參見本院
    卷第34頁），其在不能合法裝運貨物之情狀下，停置於處於
    施工狀態下，不適宜作為停車場使用之工地內，已與常情相
    違，況異議人對於將本件車輛以拖吊方式自位處中洲之停車
    場移至距離5公里遠之工地內一情，並未提出證明以實其說
    ，顯見異議人之上開辯稱，應不足採。
五、綜上所述，本件車號477-RQ號自用一般大貨車確有前述「牌
    照業經吊銷，無牌照仍行駛」之違規行為，原處分機關依道
    路交通管理處罰條例第12條第1項第8款之規定裁處異議人罰
    鍰1,0800元，核無違誤。異議人本件聲明異議，為無理由，
    應予駁回。
六、依道路交通案件處理辦法第18條規定，裁定如主文。
中    華    民    國   100    年    10    月    6     日
                          交通法庭法  官  郭千黛
以上正本證明與原本無異。
如不服本裁定應於送達後5日內向本院提出抗告狀（應附繕本）
。
                                   書記官  蔡明峰
中    華    民    國   100    年    10    月    6     日